臺灣臺南地方法院刑事判決
110年度易字第1009號
被      告  張逸文



上列被告因侮辱案件，告訴人向本院聲請交付審判，經本院以11
0年度聲判字第58號裁定准予交付審判，被告於準備程序中就被
訴事實為有罪之陳述，經本院裁定以簡式審判程序審理，判決如
下：
    主  文
張逸文犯公然侮辱罪，處罰金新臺幣3仟元，如易服勞役，以新
臺幣1仟元折算1日。
    事實及理由
一、犯罪事實：張逸文基於公然侮辱之犯意，於民國109年9月23
    日16時52分許，在臺南市某處，利用手機連結網際網路至臉
    書「臺南爆料公社」社團網站，於附表所示文章下方，在多
    數人得以共見之臉書社群網站，以留言方式張貼「標準的龜
    兒子，只會嘴砲。真要找你就龜縮躲起來。孬種。」，足以
    貶損鄭昭源之名譽及社會評價。案經鄭昭源向本院聲請交付
    審判，經本院以110年度聲判字第58號裁定准予交付審判
二、上揭犯罪事實，有下列證據可資佐證：
  ㈠被告於警詢、偵訊之供述及本院準備、審理程序中之自白（
    他卷第22-23頁、第46-47頁，本院卷第75頁、第80頁）。
  ㈡證人即告訴人鄭昭源於偵查中之證述（他卷第24頁、第46-47
    頁）。
  ㈢證人陳國雄於偵查中之證述（他卷第106頁）。
　㈣（告訴人）手機翻拍臉書社團貼文及留言照片1張（他卷第13
    〈同第16〉頁）。
三、論罪科刑
  ㈠核被告所為，係犯刑法第309條第1項之公然侮辱罪。
  ㈡爰審酌被告與告訴人間僅因債務糾紛爭執，不思以理性方法
    ，溝通解決，竟於公開之網路平台以不當言語辱罵告訴人，
    戕害告訴人名譽，惟被告犯後已坦承犯行，足認被告犯後態
    度良好；但迄今未能與告訴人達成和解獲得告訴人諒解，並
    參酌其犯罪動機、目的、手段，被告自陳高中肄業之教育程
    度，目前與太太、二個就讀國小的小孩同住，現在務農等一
    切情狀，量處如主文所示之刑，並諭知易服勞務之折算標準
    ，以資懲儆。
據上論斷，應依刑事訴訟法第299條第1項前段、第273條之1第1
項、第310條之2，判決如主文。
本案經檢察官董和平到庭執行職務。

中　　華　　民　　國　　111 　年　　3 　　月　　8 　　日
　　　　　　　　　刑事第二庭    法　官　彭喜有
以上正本證明與原本無異
如不服本判決應於收受本判後20日內向本院提出上訴書狀，並應
敘述具體理由。其未敘述上訴理由者，應於上訴期間屆滿後20日
內向本院補提理由書狀（均須按他造當事人之人數附繕本）「切
勿逕送上級法院」。
  　　　　　　　　　　　　　　　書記官　陳冠廷
中　　華　　民　　國　　111 　年　　3 　　月　　8 　　日
附錄本案論罪科刑法條全文
刑法第309條：
公然侮辱人者，處拘役或 9 千元以下罰金。
以強暴犯前項之罪者，處 1 年以下有期徒刑、拘役或 1 萬 5
千元以下罰金。
附表：
┌─────────────────────────┐
│這年頭債務人講話都比債權人還大聲阿。臺南市歸仁區文│
│化路，康珅水產股份有限公司負責人鄭昭源先生，你缺錢│
│的時候開口，我也都有幫忙，部分借款你也用你的商品來│
│扣抵，我也沒問題的接受，幾年都過了，問你後續要怎麼│
│處理，你回答的態度真讓人覺得我當初是瞎了眼睛把你當│
│朋友。相信你也收到了存證信函，就看你要如何處理了。│
│#真搞不懂為了幾十萬就可以把信用毀了。#就說我很好商│
│量。#我把你當朋友而你卻沒有把我當朋友。（張貼告訴 │
│人臉書照片）                                      │
└─────────────────────────┘